【裁判字號】    98,上訴,3253
【裁判日期】    981125
【裁判案由】    強盜
【裁判全文】
臺灣高等法院刑事判決                98年度上訴字第3253號
上  訴  人
即  被  告  乙○○
選任辯護人  林  凱  律師
            趙立偉  律師
上列上訴人因妨害自由等案件，不服臺灣桃園地方法院97年度訴
字第828號，中華民國98年6月18日第一審判決（起訴案號：台灣
桃園地方法院檢察署96年度偵字第15162號），提起上訴，本院
判決如下︰
    主  文
原判決撤銷。
乙○○意圖為自己不法之所有，以恐嚇使人將本人之物交付，處
有期徒刑壹年，減為有期徒刑陸月，如易科罰金，以新臺幣壹仟
元折算壹日。鋁製球棒壹支，沒收之。
    事  實
一、乙○○於民國96年間在其住處招攬賭局，而甲○○亦經常至
    其住處賭博而相互認識。96年4月12日上午9時許，甲○○至
    乙○○位於桃園縣桃園市○○○街3巷2之1號之住處，欲向
    乙○○索討積欠之賭債，詎料因此致乙○○不滿，乃基於妨
    害自由及意圖為自己不法所有，先於當日上午10時左右，假
    藉因甲○○先前曾有詐賭行為使賭客客源減少，收入銳減之
    名目，要求甲○○賠償損害。甲○○初覺有異，一再表示自
    己從未詐賭，何須賠償，並欲起身離開現場，乙○○即將大
    門反鎖，並雙手高舉鋁製球棒，向甲○○示意倘不遵令留下
    依其指示簽發本票則休想離開，致甲○○心生恐懼而留置該
    處。甲○○旋假藉上廁所之名義，欲至廁所內以行動電話對
    外求援，詎遭乙○○識破，尾隨之並沒收甲○○所持之行動
    電話阻止伊對外求援。乙○○旋即要甲○○簽發本票清償先
    前積欠之賭債，並拿出白紙及空白本票10張要甲○○書立總
    額為30萬元之借據、並簽發每張各3萬元、分10期給付之本
    票，甲○○因懼怕遂依指示簽發票號為TH0000000號至00000
    00號、發票日期均為「96年3月12日」、票面金額各為3萬元
    、付款日則為自96年4月15日起至97年1月15日止之每月15日
    之本票10張，及記載「本人甲○○（甲方）茲因向乙○○（
    乙方）借貸新台幣30萬元整，雙方協定於96年5月15日起每
    月攤還3萬元整，分10期攤還，另外開立本票10張，雙方議
    定遵守履行，恐口無憑特立此書。」等語、文末記載日期原
    為「中華民國96年4月12日」、嗣再將該「4月」刪改為「5
    月」之借據1張，併同交予乙○○收執後，乙○○始將行動
    電話返還並令甲○○自由離去。
二、案經甲○○訴由桃園縣政府警察局桃園分局報告台灣桃園地
    方法院檢察署檢察官偵查起訴。
    理  由
壹、程序部分
一、本案測謊鑑定書（內政部警政署刑事警察局97年2月4日刑鑑
    字第0970018129號測謊鑑定書）之證據能力：
    按測謊鑑定究竟有無證據能力，刑事訴訟法並無明文規定，
    惟實務上，送鑑單位依刑事訴訟法第208條第1項規定，囑託
    法務部調查局或內政部警政署刑事警察局為測謊檢查，受囑
    託機關就檢查結果，以該機關名義函覆原囑託之送鑑單位，
    該測謊檢查結果之書面報告，即係受囑託機關之鑑定報告，
    該機關之鑑定報告，形式上若符合測謊基本程式要件，包括
    ：經受測人同意配合，並已告知得拒絕受測，以減輕受測者
    不必要之壓力。測謊員須經良好之專業訓練與相當之經驗。
    測謊儀器品質良好且運作正常。受測人身心及意識狀態正常
    。測謊環境良好，無不當之外力干擾等要件，即賦予證據能
    力，非謂機關之鑑定報告書當然有證據能力。具上述形式之
    證據能力者，始予以實質之價值判斷，必符合待證事實需求
    者，始有證明力。復按刑事訴訟法第206條第1項規定：「鑑
    定之經過及其結果，應命鑑定人以言詞或書面報告」。又法
    院或檢察官囑託相當之機關鑑定，準用第206條第1項之規定
    ，同法第208條亦有明文規定；是鑑定報告書之內容應包括
    鑑定經過及其結果，法院囑託鑑定機關為測謊檢查時，受囑
    託之鑑定機關不應僅將鑑定結果函覆，並應將鑑定經過一併
    載明於測謊之鑑定報告書中，若鑑定報告書僅簡略記載檢查
    結果而未載明檢查經過，既與法定記載要件不符，法院自應
    命受囑託機關補正，必要時並得通知實施鑑定之人以言詞報
    告或說明，否則，此種欠缺法定要件之鑑定報告不具備證據
    資格，自無證據能力可言（最高法院95年度台上字第1571號
    、第1581號、第1366號、第1197號判決意旨參照）。亦即，
    倘實施測謊鑑定之鑑定機關在實施測謊鑑定之過程中，已符
    合上揭5項測謊基本程式要件，所出具之測謊鑑定報告亦已
    依刑事訴訟法第208條準用第206條第1項之規定，就測謊實
    施之經過及其結果詳為記載，且測謊鑑定之結果又與待證事
    項密切關聯（即所謂「必符合待證事實需求者」），則該測
    謊鑑定報告即有證據能力。經查，檢察官於偵查中將被告乙
    ○○、被害人甲○○、第三人康漢文就「案發當天乙○○是
    否有拿出球棒」一事送請內政部警政署刑事警察局實施測謊
    ，經施測員即該局施測員黃孟隆於實施鑑定後出具上開鑑定
    書1份。依該鑑定書所載，施測員黃孟隆於施測前已告知被
    告可保持緘默，而乙○○、甲○○、及康漢文亦分別表示同
    意配合，此有該鑑定書所附經渠三人簽署之「內政部警政署
    刑事警察局測謊（Polygraph）儀器測試具結書」在卷可稽
    。而施測員黃孟隆係中央警察大學鑑識科學系、中央警察大
    學刑事警察研究所畢業，其測謊專業訓練經歷包括：美國喬
    治亞州「阿根布萊特測謊學校」（Argenbright Internation
    al Institute of Polygraph）畢業、美國國際測謊學校進
    階訓練、新加坡測謊學術研討會、內政部警政署刑事警察幹
    部講習班，專業學會資歷則包括：美國測謊學會一級會員、
    中華民國鑑識科學學會創會會員，足見確已受良好之專業訓
    練，亦具相當之經驗。再者，本案施測儀器係美國Lafayett
    e儀器公司生產之Lx-4000型測謊儀，功能良好，運作正常；
    鑑定地點係在該局鑑識科測謊組，環境良好，無不當外力干
    擾現象；渠三人施測時之意識清醒；且該測謊鑑定書亦已就
    本案鑑定程序，包括「測前會談」、「儀器測試」、「測後
    晤談」等測試經過詳實紀錄，以上事實均經該測謊鑑定書記
    載明確。是依上述，本案施測員黃孟隆出具之上開測謊鑑定
    書均符合上揭測謊鑑定之基本程式要件，而有證據能力，當
    無疑問。至被告所稱其於測謊前曾服用鎮靜劑乙節，查被告
    於偵查時經檢察官提示該份測謊鑑定書詢問其意見時，僅稱
    伊確實沒有帶棍子，並未表示其曾服用鎮定劑（見偵查卷第
    72頁），堪認其後於原審及本院所為辯解，應屬事後卸責之
    詞，無可採信。
(二)按被告以外之人於審判外之言詞或書面陳述，除法律有規定
    者外，不得作為證據；又被告以外之人於審判外之陳述，雖
    不符合同法第159條之1至第159條之4之規定，但經當事人於
    審判程序同意作為證據，法院審酌該言詞陳述或書面陳述作
    成時之情況，認為適當者，亦得為證據。當事人、代理人或
    辯護人於法院調查證據時，知有第159條第1項不得為證據之
    情形，而未於言詞辯論終結前聲明異議者，視為有前項之同
    意，刑事訴訟法第159條第1項及第159條之5分別定有明文。
    查本判決除上開測謊鑑定報告外，其餘所引用之各該被告以
    外之人於審判外之陳述（包含書面陳述），雖均屬傳聞證據
    ，惟被告、辯護人及檢察官於本院審理時均表示無意見而不
    予爭執，且迄至言詞辯論終結前亦未再聲明異議，本院審酌
    上開證據資料製作時之情況，尚無違法不當及證明力明顯過
    低之瑕疵，亦認為以之作為證據應屬適當，故揆諸前開規定
    ，爰逕依刑事訴訟法第159條之5規定，認前揭證據資料均有
    證據能力。
貳、實體部分
一、訊據被告乙○○固坦認曾自告訴人甲○○手中取得其所簽具
    之30萬元借據1張及面額各3萬元之本票共10張等情，惟矢口
    否認有何妨害自由及恐嚇取財犯行，辯稱：該30萬元係甲○
    ○向伊所借，本票及借據係甲○○於96年4月12日在伊住處
    簽發作為欠款之憑證，伊沒有妨害自由，亦未脅迫或恐嚇告
    訴人云云。惟查：
(一)證人甲○○於偵查及原審均證稱：96年4月12日我到乙○○
    家聊天，向乙○○及其太太楊惠玲提到乙○○欠我1萬5千元
    賭債、康漢文欠我1萬6千元賭債，但他們都說我之前在那邊
    賭博，有一名女賭客說我多拿2張牌詐賭，害乙○○一些賭
    友都沒了，損失不少叫我賠償，乙○○就把門鎖起來並拿出
    鋁製球棒稍作揮舞動作，楊惠玲還說上次因為詐賭我被康漢
    文修理過，要打電話叫康漢文過來，我會比較害怕，被告就
    說好，之後楊惠玲就去打電話，康漢文一來，被告在客廳拿
    出本票及紙，要康漢文叫我寫本票及借據，康漢文就依照被
    告指示叫我寫，我害怕被他們打，所以就簽了偵查卷30頁那
    張借據，及本票10張，1張3萬元，偵查卷19頁那張借據寫的
    不符合他們要求，所以揉掉撕掉不要，我再撿起來攤開影印
    。期間曾想去後面的廁所打求救電話，但乙○○跟著我去不
    讓我打，還把我的手機搶走等語（見偵查卷第23頁、原審卷
    第19、20、23、24、25、31、34、35頁），並有由甲○○署
    具之「借據」2紙附合契約卷可稽，其中1張借據(見偵查卷
    第30頁)記載「本人甲○○（甲方）茲因向乙○○（乙方）
    借貸新台幣30萬元整，雙方協定於96年5月15日起每月攤還3
    萬元整，分10期攤還，另外開立本票10張，雙方議定遵守履
    行，恐口無憑特立此書。」等語，文末記載日期原為「中華
    民國96年4月12日」，該「4月」嗣經刪去改為「5月」。另
    一張「借據」則有撕毀之痕跡（見偵查卷第19頁），其中除
    記載「雙方協定於96年4月15日起每月攤還萬元整」、「
    雙方協定每次本票1張」等語與上揭借據不同外，其餘記載
    均屬相同。此外，尚有由甲○○署名簽發之本票10紙，票號
    為TH0000000號至0000000號，發票日期均據載為「96年3月1
    2日」，票面金額各為3萬元，付款日則為自96年4月15日起
    至97年1月15日止之每月15日在卷可佐。另被告及告訴人甲
    ○○於檢察官偵查中均同意就「案發當日是否曾看過被告拿
    出球棒」乙事，由內政部警政署刑事警察局實施測謊鑑定。
    經該局鑑識科測謊組專業人員鑑定結果：1.甲○○於測前會
    談供稱案發當天乙○○確實有拿出球棒，經測試結果，並無
    不實反應；2.被告乙○○於測前會談否認案發當天有拿出球
    棒，經測試結果，呈不實反應，此有內政部警政署97年2月4
    日刑鑑字第0970018129號函所附鑑定書所載可查，顯見被告
    辯稱並未持球棒乙節顯非事實。雖證人甲○○嗣於本院證稱
    ：當時鋁棒放在牆壁上，腳踢到，被告僅將鋁棒拿起後放下
    去，並未將鋁棒舉起阻止其出去等語（見本院卷第72頁反面
    ），核與證人甲○○於偵查、原審及本院之準備程序所述不
    同，然審酌證人甲○○已與被告和解，並言明不再追究，且
    於本院準備程序後被告亦將證人甲○○本案所簽立之本票6
    張返還證人，另4張因被告搬家遺失，被告聲明作廢該4張本
    票，並保證未將此4張本票交付他人，日後亦不會持之主張
    權利，有雙方簽立之切結書及證明書各1紙附卷可佐（見本
    院卷第76、78頁），故認被告於本院審理程序所為證言，應
    係與被告協商後迴護被告之詞，自無足採。綜上事證交互以
    觀，堪認證人甲○○於偵查及原審證述應與事實相符，而可
    採信。
(二)被告乙○○就上開借據及本票辯稱係甲○○為償還其30萬元
    欠款之證明而主動簽具云云，並舉其配偶楊惠玲於偵查中證
    稱：96年4月12日早上10點多，因甲○○有向我老公借錢，
    所以自己到我家來，甲○○曾向乙○○借10萬元，後來有還
    錢，之後甲○○又向乙○○私底下借30萬元，是乙○○告訴
    我的，我沒有親眼目睹等語（見偵查卷第83至84頁），嗣於
    原審證稱：甲○○於94年夏天至95年底因賭博斷斷續續向乙
    ○○或我借錢，最後欠了30萬元，96年4月12日甲○○早上8
    、9點到我家，乙○○與甲○○在協調帳務要如何還等語（
    見原審卷第78、92頁），前後供述顯不一致，且被告前於偵
    查中供稱：30萬元是甲○○於96年農曆年間向我借的，因為
    甲○○是我的鄰居，我就直接拿現金給他，因為之前甲○○
    也有借過，信用很好，所以當時沒有簽立本票及借據。96年
    4月12日上午10 時許，甲○○到我家談借款的事，說一下子
    無法還清，要每個月攤還，就主動簽下上開本票及借據等語
    （見偵查卷第24頁），及於原審改稱：94年夏天至95年底甲
    ○○因賭博陸陸續續跟我或我太太楊惠玲借30萬元等語（見
    原審卷第65、66頁），其等於偵查中均稱該30萬係甲○○向
    被告「一次」借得，但於原審審判中竟均翻異前詞、雙雙改
    稱該30萬元係甲○○因「賭博」失利而「陸陸續續」向被告
    或楊惠玲借款之「累積」總額，以此巧合，足見被告與證人
    楊惠玲因係配偶關係，為掩飾被告罪責乃相互勾串而為前諸
    陳述，是證人楊惠玲前開證詞，應無可採。
(三)又證人黃朝坤、古桂梅、林俊宏三人於原審固均證稱曾至被
    告家中賭博麻將，亦曾向被告借過錢，然關於向被告借款之
    方式，黃朝坤證稱：打牌時如果身上現金輸光了，會向內場
    即乙○○借錢，有時候5千，有時候1萬，累積下來最高曾經
    欠到10幾萬，向乙○○借錢要簽本票，現場簽的，借1筆簽1
    張，欠乙○○的錢累積欠到10幾萬，那時候乙○○手中的本
    票就有10幾張，還款也是按照本票上面寫的金額1張1張還，
    沒有換票改成1張，因為沒有那麼多錢可以一次還，所以1張
    1 張還比較方便等語；證人林俊宏則證稱：打麻將時如果有
    人現金不夠就向乙○○借，自己也有借過，但要寫本票當擔
    保，還沒有累積到1 萬元時，就不用任何擔保，也不用記帳
    ，累積欠到1萬塊寫1張，是我打完要走的時候在被告家裡客
    廳簽的，跟乙○○借錢，累積積欠的款項最高曾經到差不多
    3萬或4 萬，所以乙○○手中就有差不多3張本票，乙○○沒
    有說要改開成1 張本票，因為1張1張還比較方便，不然一次
    要還那麼多錢，很麻煩等語；證人古桂梅亦證稱：在打麻將
    時，如果現金帶不夠，就跟乙○○借。自己有跟乙○○借錢
    ，有時候金額比較大，如果1 萬塊以上就要簽本票，如果輸
    掉5 千元的話，就要馬上回家去拿錢還給他，本票當場簽，
    單筆1 萬元就要簽。跟被告借款的數額，還沒有還的，最高
    累積到3萬元，是同一天借3 萬元，也是開1張本票等語（以
    上均見原審卷第178頁至第189頁）。依上開證人所言，可見
    乙○○向來之貸款模式為：借款者或因賭博現金不足或因其
    他原因，而在乙○○家中向其借款，倘數額僅數千元、尚未
    達萬元之譜，則借款者均會於賭博結束後立即返家攜款返還
    ；倘數額大於1 萬元，則借款者在乙○○交付借款之時，均
    須立即、當場簽立本票，且借一次簽一次，亦不會於日後將
    欠款總額合計後換為1 張大面額本票，而係依各張本票面額
    逐筆、逐張還款。則若被告及證人楊惠玲所稱，本案之30萬
    元係甲○○自94年至95年陸陸續續之借款總額為真，其二人
    自應循此向來之貸款模式，於甲○○歷次借款當時即按次要
    求伊簽發本票交付之，無須另行記帳。既如此，又何有可能
    如其二人所辯，於交付借款予甲○○之時，僅予記帳，從未
    要求簽具任何本票以為擔保，直至案發當日早上方在家中與
    甲○○清算核對欠款總額後，始由甲○○一次簽具本票10張
    以分期返還。是被告及證人楊惠玲所稱借款之事，應屬虛構
    ，該借據本票所表彰之30萬元，要無任何正當合法之債權為
    據，殊為明確，本件應係被告乙○○假藉因甲○○先前曾有
    詐賭行為使其賭客客源減少、收入銳減，要求甲○○賠償損
    害之名強索財物，因之，被告所取得之借據、本票等財物顯
    係出於為自己不法所有之意圖，狀甚灼然。
(四)至被告指稱告訴人甲○○曾有詐賭情事，惟為告訴人所否認
    ，於本院審理時僅坦承有抓錯牌被抓二、三次等情，查一般
    賭客在賭博中抓錯牌在所難免，抓錯牌尚難等同於詐賭，被
    告對於告訴人如何詐賭及當場處置之經過並未舉證以實其說
    ，退步言，縱有詐賭情事，亦應存在於現場賭客間之賠償問
    題，豈能成為被告向告訴人強索財物之藉口？被告以詐賭之
    名向告訴人強索財物，主觀上即有為自己不法之意圖甚明。
    被告於本院審理中請求傳喚證人丙○○，以證明告訴人甲○
    ○確曾於被告家中詐賭遭同桌賭客當場查獲乙節，應與被告
    得否向告訴人強索財物無涉，且證人丙○○經本院合法傳喚
    ，並未到庭，辯護人亦當庭表示捨棄傳喚，自無再為調查之
    必要，併此敘明。
(五)按恐嚇取財罪與強盜罪之區別，係以對於被害人施用強暴、
    脅迫等非法方法，所加之威嚇程度為標準，倘其程度在客觀
    上足以抑壓被害人之意思自由，達使不能抗拒之程度，而取
    他人之物或使其交付者，即屬強盜罪；而恐嚇取財罪之恐嚇
    行為，不以將來之惡害通知為限，其以現時之危害相加者，
    亦包括在內，苟其使用之手段，致被害人交付財物與否，尚
    有相當之意思自由，在社會一般通念上，猶未達不能抗拒之
    程度，不過因「主觀上」懷有恐懼之心，不敢出而抗拒，則
    僅成立恐嚇取財罪（最高法院80年度第4次刑事庭會議決議
    、82年度台上字第3669號判決、89年度台上字第3783號判決
    要旨可資參照）。查證人甲○○於偵查中證稱：我想走時，
    乙○○就拿出球棒稍微做揮舞的動作，並打電話叫康漢文過
    來等語（見偵查卷第23頁），後於原審亦證稱：我要出去，
    乙○○站在我面前，用雙手舉起球棒，我覺得他有要打我的
    意思，因為我比較沒膽所以害怕，且因之前曾被康漢文打過
    ，所以楊惠玲打電話叫康漢文過來，我害怕再被打…我有跟
    康漢文說沒有欠這些錢為何要我寫這些，康漢文說叫我寫就
    對了等語（見原審卷第27頁至第37頁），足見被告雖有擋住
    證人甲○○之去路，並雙手高舉球棒，然僅係稍做揮舞，並
    未有朝證人甲○○身上毆打或攻擊等動作，而康漢文到場後
    亦未對證人甲○○有何恐嚇或強制行為，僅係因先前曾毆打
    證人甲○○，令證人甲○○心生恐懼，況證人甲○○亦向康
    漢文爭執沒有欠錢為何要簽借據及本票，衡情證人甲○○仍
    有相當之意思自由，在社會一般通念上，尚未達於不能抗拒
    之程度，是其簽立借據1張及本票10張之行為，乃出於主觀
    上因懷有恐懼之心而不敢抗拒，尚非因被告所施脅迫手段，
    致使其陷於不能抗拒之程度所致甚明，自應僅論以恐嚇取財
    罪。
(六)本案依告訴人之供述，雖述及被告之配偶楊惠玲有參與聯絡
    康漢文到場，惟楊惠玲及康漢文均堅詞否認有參與妨害告訴
    人之自由及脅迫告訴人簽具借據與本票行為，本院依全案卷
    證資料所得，亦僅告訴人之片面供述，尚無其他積極證據證
    明該二人確有參與上開行為，且康漢文部分亦經檢察官處分
    不起訴在案，楊惠玲部分於本案中則未予起訴，是本院即難
    認定該二人為共犯，附此敘明。
(七)綜上所述，被告乙○○確於96年4月12日上午10時許，手持
    鋁製球棒阻擋甲○○離去，並出言恫嚇而令甲○○心生恐懼
    而同意簽立本案借據及本票交予乙○○收執。是本案事證明
    確，至堪認定，被告所辯顯係卸責之詞，毫無足採，應依法
    論科。
二、核被告所為，係犯刑法第346條第1項之恐嚇取財罪及同法第
    302條第1項之剝奪人行動自由罪。公訴意旨雖認被告係犯刑
    法第346條第2項恐嚇得利罪，然按本票為設權證券，其權利
    之發生必須作成證券；本票亦屬有價證券，其權利之行使或
    處分必須占有該證券，是本票權利之發生、行使及處分既與
    證券之作成或占有具有不可分離之關係，自亦具有「物」之
    性質，而得為恐嚇取財罪之犯罪客體，非僅單純之權利或財
    產上之利益，自應構成刑法第346條第1項恐嚇取財罪，公訴
    意旨認應構成恐嚇得利罪，尚有誤會，惟因社會事實同一，
    爰變更起訴法條。查被告先將大門反鎖，復高舉鋁製球棒阻
    擋告訴人去路，並出言恫赫使甲○○心生畏怖而簽發借據、
    本票交予被告，就被告而言，應係基於單一個意思決定為之
    ，於刑法牽連犯廢除後，視其犯罪情節，依社會通念應評價
    為一個犯罪行為，方符刑罰公平原則，並契合人民之法律感
    情。而上開二罪之犯罪構成要件並不相同，屬一行為觸犯數
    罪名之想像競合犯，應依刑法第55條規定，從較重之恐嚇取
    財罪處斷（最高法院96年度台上字第6356號、98年度台上字
    第3105號判決意旨參照）。原審予以被告論罪科刑，固非無
    見，惟查：(一)被告所為僅使告訴人甲○○足生恐懼而不敢抗
    拒，在社會一般通念上，尚未達於不能抗拒之程度，已如前
    述，原審未查，遽認被告成立強盜罪，即有未合。(二)被告之
    配偶楊惠玲及綽號「阿弟仔」之康漢文尚無證據證明確有參
    與上開犯行，已如前述，原判決逕認以共同正犯，亦有未當
    。被告上訴意旨猶執陳詞否認犯行，雖無理由，惟原判決既
    有上開可議之處，自應由本院予以撤銷改判。爰審酌被告之
    素行、犯罪情節、被害人身心、財物受損之程度，兼衡被告
    已與告訴人達成和解，並返還被害人所簽發之本票6紙，另4
    紙因遺失而作廢，有雙方簽立之切結書及證明書各1紙在卷
    可稽，及被告犯後否認犯行，飾詞狡辯之犯後態度等一切情
    狀，量處如主文第2項所示之刑。又查被告犯罪時間係在96
    年4月24日之前，依中華民國96年罪犯減刑條例第2條第1項
    第3款、第7條之規定，應減其宣告刑二分之一，並諭知易科
    罰金之折算標準。至被告犯本件恐嚇取財罪所用之鋁製球棒
    ，雖未扣案，但係置於被告住處且處於被告實力支配下已如
    前述，可見確屬被告所有，亦為犯本案所用之物，應依刑法
    第38條第1項第2款規定沒收之。
據上論斷，應依刑事訴訟法第369條第1項前段、第364條、第299
條第1項前段、第300條，刑法第302條第1項、第346條第1項、第
55條、第41條、第38條第1項第2款，刑法施行法第1條之1第1項
，中華民國96年罪犯減刑條例第2條第1項第3款、第7條、第9條
，判決如主文。
本案經檢察官侯寬仁到庭執行職務。
中    華    民    國    98    年    11    月    25    日
                  刑事第十五庭審判長法  官  吳昭瑩
                                    法  官  賴邦元
                                    法  官  蘇隆惠
以上正本證明與原本無異。
如不服本判決，應於收受送達後10日內向本院提出上訴書狀，其
未敘述上訴之理由者並得於提起上訴後10日內向本院補提理由書
（均須按他造當事人之人數附繕本）「切勿逕送上級法院」。
                                    書記官  楊妙恩
中    華    民    國    98    年    11    月    26    日
附錄：本案論罪科刑法條全文
中華民國刑法第302條
（剝奪他人行動自由罪）
私行拘禁或以其他非法方法，剝奪人之行動自由者，處5年以下
有期徒刑、拘役或3百元以下罰金。
因而致人於死者，處無期徒刑或7年以上有期徒刑，致重傷者，
處3年以上10年以下有期徒刑。
第 1 項之未遂犯罰之。
中華民國刑法第346條
（單純恐嚇罪）
意圖為自己或第三人不法之所有，以恐嚇使人將本人或第三人之
物交付者，處6月以上5年以下有期徒刑，得併科1千元以下罰金
。
以前項方法得財產上不法之利益，或使第三人得之者，亦同。
前二項之未遂犯罰之。


司法院資訊處製作；財團法人民間司法改革基金會備份。
